臺灣新北地方法院板橋簡易庭小額民事判決
111年度板小字第4196號
原      告  富邦產物保險股份有限公司

法定代理人  賴榮崇  
訴訟代理人  沈士琦（兼送達代收人）    

            鄭雅蓬  
            陳巧姿  
被      告  李明皓  

上列當事人間請求侵權行為損害賠償事件，於中華民國111年12
月1日言詞辯論終結，本院判決如下：
    主  文
被告應給付原告新臺幣貳萬玖仟捌佰伍拾陸元，及自民國一百一
十一年八月三日起至清償日止，按週年利率百分之五計算之利息
。
訴訟費用壹仟元由被告負擔。
本判決得假執行。
    事實及理由
一、按訴狀送達後，原告不得將原訴變更或追加他訴，但擴張或
    減縮應受判決事項之聲明者，不在此限，民事訴訟法第255
    條第1項第3款定有明文，依同法第436條之23、第436條第2
    項規定，此於小額訴訟程序亦有適用。查本件原告起訴時聲
    明：被告應給付原告新臺幣（下同）61,264元，及自支付命
    令送達之翌日起至清償日止，按週年利率百分之5計算之利
    息。嗣於民國111年12月1日言詞辯論當庭變更聲明為：被告
    應給付原告29,856元，及自支付命令送達之翌日起至清償日
    止，按週年利率百分之5計算之利息，核原告所為訴之變更
    係減縮應受判決事項之聲明，揆諸上開法律規定，自應准許
    。
二、原告主張：
　　被告於109年12月9日21時1分許，騎乘車牌號碼000-000號重
    型機車，行經臺北市基隆路、敦化南路時，因變換車道而未
    注意車前狀況之疏失，而碰撞原告承保車體損失險、訴外人
    張玲瑾所有、訴外人吳南妤駕駛之車牌號碼000-0000號自用
    小客車（下稱系爭車輛），致系爭車輛受損，經訴外人新北
    都鈴木汽車股份有限公司（下稱新北都公司）修復後，原告
    依約賠付車體修復費用61,264元（含工資10,984元、補漆15
    ,382元、零件34,898元），並已理賠完畢，經計算折舊後僅
    請求29,856元。為此，爰依保險法第53條第1項、民法第184
    條第1項前段、第191條之2等規定，請求被告賠償修理費用
    等語。並聲明：被告應給付原告29,856元，及自支付命令送
    達之翌日起至清償日止，按週年利率百分之5計算之利息。
三、被告則以下列陳詞置辯，並聲明：原告之訴駁回。
　㈠對於肇事責任不爭執。
　㈡求償金額過高，且估價單明細不完整，甚至有些不是我造成
    的車損。輪弧並沒有問題，但是原告卻做維修，另外左前門
    、後保桿部分，已經收取烤漆，卻又收取全新的費用，有重
    複收取費用的疑慮，且左後門沒有更換的必要。
四、法院之判斷：
  ㈠原告主張之事實，業據其提出臺北市政府警察局大安分局道
    路交通事故當事人登記聯單、道路交通事故現場圖、道路交
    通事故照片、系爭車輛行車執照、新北都公司出具之估價單
    、統一發票、車損照片、通知書、中華郵政掛號郵件收件回
    執等件為憑，並據本院依職權向臺北市政府警察局大安分局
    調閱本件道路交通事故調查卷宗附卷可稽，被告對此亦不爭
    執，堪認原告此部分主張可採。
  ㈡按被保險人因保險人應負保險責任之損失發生，而對於第三
    人有損失賠償請求權者，保險人得於給付賠償金額後，代位
    行使被保險人對於第三人之請求權。但其請求之金額，以不
    逾賠償金額為限，保險法第53條第1項定有明文。復按物被
    毀損時，被害人除得依民法第196條請求賠償外，並不排除
    民法第213條至第215條之適用。依民法第196條請求賠償物
    被毀損所減少之價額，得以修復費用為估定之標準，但以必
    要者為限（例如：修理材料以新品換舊品，應予折舊）。被
    害人如能證明其物因毀損所減少之價額，超過必要之修復費
    用時，就其差額，仍得請求賠償【最高法院77年度第9次民
    事庭會議決議㈠可資參照】。查，系爭車輛修復費用為61,26
    4元（含工資10,984元、補漆15,382元、零件34,898元），
    有新北都公司出具之估價單及統一發票存卷可參，依系爭車
    輛之估價單所載修復項目，核與卷附車損照片中系爭車輛遭
    擦撞之受損部位相符，堪認上開修復項目所需之費用，均屬
    本件事故之必要修復費用。惟該修復費用中零件部分既係以
    新品更換舊品，則應扣除折舊後計算其損害。復依行政院財
    政部發布之「固定資產耐用年數表」規定，汽車如非屬運輸
    業用客車、貨車，其耐用年數為5年，並依同部訂定之「固
    定資產折舊率表」規定，耐用年數5年依定率遞減法之折舊
    率為千分之369，其最後1年之折舊額，加歷年折舊累計額，
    其總和不得超過該資產成本原額10分之9。準此，系爭車輛
    於102年5月出廠，有系爭車輛行車執照影本乙紙在卷足憑（
    見板小卷第23頁），至事故發生之109年12月9日，系爭車輛
    之實際使用年數已逾5年，故原告就零件部分得請求之金額
    應以為3,490元為限（計算式：34,898×1/10＝3,490，小數點
    後四捨五入），加計毋庸折舊之工資10,984元、補漆15,382
    元後，共計為29,856元（計算式：3,490+10,984+15,382＝29
    ,856），即為原告所得代位請求之範圍。
  ㈢被告固以部分維修項目並無必要等語為辯解，惟本院審酌原
    告所提出之估價單，其上所載維修項目與卷附現場照片顯示
    之受損位置相當，且系爭車輛交由與兩造無利害關係之車廠
    估價核定維修項目，維修項目亦無不合理之處，堪認該估價
    單之修理項目均具有修復之必要性，且屬合理，被告空言抗
    辯如前，惟未提出任何證據佐證之，是此部分抗辯洵不足採
    。
  ㈣末按遲延之債務，以支付金錢為標的者，債權人得請求依法
    定利率計算之遲延利息。給付無確定期限者，債務人於債權
    人得請求時，經其催告而未為給付，自受催告時起，負遲延
    責任。其經債權人起訴而送達訴狀，或依督促程序送達支付
    命令，或為其他相類之行為者，與催告有同一之效力。應付
    利息之債務，其利率未經約定，亦無法律可據者，週年利率
    為百分之5，民法第233條第1項、第229條第2項及第203條分
    別定有明文。本件原告請求被告給付之損害賠償，係以支付
    金錢為標的，且無確定期限，故原告請求被告給付自支付命
    令送達翌日即111年8月3日起至清償日止，按週年利率百分
    之5計算之利息，併應准許。
五、綜上所述，原告依保險法第53條第1項、民法第184條第1項
    前段、第191條之2本文等規定，請求如主文第1項所示，為
    有理由，應予准許。
六、本件係適用小額訴訟程序所為被告敗訴之判決，爰依民事訴
    訟法第436條之20，依職權宣告假執行。
七、本件係小額訴訟事件，依民事訴訟法第436條之19第1項規定
    ，確定本件訴訟費用額為第一審裁判費1,000元，依同法第7
    8條規定，由被告負擔。
中　　華　　民　　國　　111 　年　　12　　月　　22　　日
                  臺灣新北地方法院板橋簡易庭
                        法  官  陳怡親
以上正本係照原本作成。
如不服本判決，應於送達後20日內，向本院提出上訴狀，並表明
上訴理由（上訴理由應表明一、原判決所違背之法令及具體內容
。二、依訴訟資料可認為原判決有違背法令之具體事實。），如
於本判決宣示後送達前提起上訴者，應於判決送達後20日內補提
上訴理由書（須附繕本），如未於上訴後20日內補提合法上訴理
由書，法院得逕以裁定駁回上訴。
中　　華　　民　　國　　111 　年　　12　　月　　22　　日
                        書記官  劉芷寧